【裁判字號】    94,抗,884
【裁判日期】    950222
【裁判案由】    聲請解除限制出境
【裁判全文】
臺灣高等法院刑事裁定                   94年度抗字第884號
抗  告  人
即  被  告  甲○○
上列抗告人因解除限制出境案件，不服臺灣士林地方法院中華民
國94年11月9日裁定（94年度聲字第923號），提起抗告，本院裁
定如下：
    主  文
抗告駁回。
    理  由
一、抗告人在原審聲請解除限出境之意旨略以：本案件因本人屢
    傳不到而為庭上通緝，但庭上傳訊通知本人期間，本人亦因
    93年度偵字第6277號案件，於本年度3月至7月期間 3度至檢
    察署報到，此點證明本人無意抗拒庭上之傳喚與應訊，由於
    93年度偵字第6277號牽涉泰國工廠違約背信，有親赴泰國訴
    訟之必要，而本案件中本人的泰國工廠無任何關連，特此說
    明，請求庭上予以解除限制出境禁令云云。
二、按為進行追訴、審判或執行，刑事訴訟法上除規定保全證據
    外，尚有保全被告到庭接受審判或執行之相關規定，由重而
    輕依次為羈押、具保、責付與限制住居（刑事訴訟法第101
    條至第121條規定參照）；而限制被告出境，乃限制被告應
    居住於我國領土範圍內，不得擅自出國，俾便訴訟程序之進
    行，較之限制住居於某市某縣某鄉某村之範圍廣闊，故限制
    出境仍屬限制住居之方法之一，且相較於羈押處分之嚴重手
    段，限制出境處分已屬輕微。又，限制出境，依其性質，既
    屬限制住居處分之一；而法院於許可具保之聲請時，併限制
    被告之住居，其目的在輔助具保、責付之效力，以保全審判
    之進行及刑罰之執行；是以對具保並限制住居之被告，有無
    繼續限制其住居之必要，當以此為考量；而限制出境，依其
    性質，既為限制住居處分之一，法院是否解除限制出境，其
    審酌之情形亦同。經查：
  (一)抗告人即被告甲○○前經檢察官起訴涉有商標法第81條第1
    款犯行；旋經原審臺灣士林地方法院先後訂期於民國（下同
    ）94年1日3日下午2時30分、94年1月24日下午2時40分進行
    準備程序，庭期傳票按被告登記住所「台北縣中和市○○路
    7之3號」寄送部分，已寄存在臺北縣警察局中和分局中和派
    出所以為送達；按起訴書所在載地址「台北市○○區○○路
    1段157巷1弄7號」送達部分，則經郵務人員以「無此巷」為
    由退回；屆期被告並未到庭應訊，有審理單、報到單、送達
    回執附在原審卷可查。
  (二)原審調閱被告之戶籍地址、在監在押及入出境等情形為查詢
    ，確認被告戶籍地址無誤，人在國內，亦無身在監所或遭羈
    押之情事後，再度訂期於94年2月15日下午4時40分進行準備
    程序，並囑託臺灣板橋地方法院檢察署派警前往被告住所地
    拘提被告，惟據負責拘提之臺北縣政府警察局中和分局函覆
    略以：經派員依址拘提未獲，被告目前行方不明等語，亦有
    該分局北縣警中刑字第0940005873號函在卷足憑。嗣原法院
    以被告拘提無著，顯已逃匿，而於94年3月3日以94年士院刑
    光緝字第38號通緝書對被告發布通緝，核無不合。至於，被
    告是否曾於遭通緝期間3度至臺灣士林地方法院檢察署應訊
    ，顯與本案被告確實有依法傳喚，無正當理由不到庭之情事
    ，無任何牽連關係。
  (三)被告甲○○所涉違反商標法案件，雖經被告否認犯行；然共
    犯陳小元（已另案審結）業於原審證稱：甲○○有叫伊製作
    adidas授權書，伊傳真給甲○○，甲○○知道授權書不是真
    的，... 李彥南與甲○○怕伊置身度外，因為如果沒有伊製
    作的假文件，伊將來可以卸責，... 而甲○○是在馬來西亞
    的飯店打電話給伊，要伊補授權書，甲○○說他在飯店不好
    打字，伊還記得第1次打錯，打成泰國，甲○○打電話要伊
    修改，說產地是馬來西亞，伊在接孫材的adidas仿冒訂單，
    第1次是找李彥南，是李彥南帶甲○○到伊公司，說甲○○
    負責泰國驗貨，後來因金錢關係，他們拆夥，第2次下單子
    ，伊都下給李彥南，但甲○○拜託伊，至少下1張單子給他
    ，所以伊就下了1張最普通的長褲訂單給甲○○等語明確（
    見原審94年7月11日審判筆錄第25-51頁）。足認被告甲○○
    明知陳小元下單訂購adidas長褲，並無阿迪達斯公司授權，
    而係侵害阿迪達斯公司商標權，被告卻仍予以生產，是被告
    涉嫌違反商標法之犯罪嫌疑重大，自無疑義。
  (四)被告遭通緝後，於94年7月7日晚間，在桃園中正機場第一航
    廈，欲搭乘中華航空CI-065號班機出境時，經航空警察局警
    員依法逮捕；經送由原審法官訊問後，認被告嫌疑重大，但
    無羈押之必要，裁定准以新臺幣參萬元交保，並限制出境。
    依上開說明，本件原審以被告始終否認犯罪，似有脫罪之嫌
    ，且被告經通緝到案，非無匿逃國外久滯不歸之可能，符合
    刑事訴訟法第101條第1項第1款之事由，但無羈押之必要，
    審酌上開情節，基於保全本案審判進行、調查證據之目的，
    及限制住居已屬限制被告之基本權最為輕微之保全手段，且
    不必然影響被告謀生等情，因認仍有對被告予以限制出境之
    必要，而駁回被告解除限制出境之聲請；核無不當。
三、抗告意旨雖以：(一)法院之傳票寄送至台北市○○區○○路一
    段一五七巷一弄七號之所謂居所，而本人從未居住或戶籍設
    址於該處，請予以檢查本人之戶籍資料；(二)共犯之陳述歷次
    指稱授權書一事為，本人在馬來西亞的飯店打電話要求其補
    授權書等事，而事實是在要求其傳真授權書至新加坡本人委
    託的LISA小姐公司，以便新加坡當地生產出口商標至馬來西
    亞工廠，請庭上請清查陳小姐所經營之京元公司通聯紀錄，
    便可知曉；(三)本人為第一次與陳小姐所屬的京元公司直接接
    單於馬來西亞生產製造，均未出口任何一件成品至馬來西亞
    境外，即遭陳小姐、胡天行數度的不合理檢測取消定單，造
    成本人與馬來西亞協力之工廠幾盡破產，更沒有銷售行為擾
    亂正常的品牌云云。惟查：
  (一)被告登記之住所係在「台北縣中和市○○路7之3號」，有法
    務部戶役政連結作業系統查詢資料在卷可稽；而原審已依上
    揭住所傳拘被告無著，亦有送達回執、臺北縣政府警察局中
    和分局北縣警中刑字第0940005873號函在卷足憑。原法院因
    之以被告拘提無著，顯已逃匿，而對被告發布通緝，依法核
    無不合。
  (二)被告甲○○所涉違反商標法案件，犯罪嫌疑重大，已如前揭
    二之(三)所述。
  (三)抗告意旨執前詞指摘原法院裁定不當，為無理由，應予駁回
    。
四、據上論結，應依刑事訴訟法第412條，裁定如主文。
中    華    民    國    95    年    2     月    22    日
                  刑事第十庭  審判長法  官  劉景星
                                    法  官  陳志洋
                                    法  官  陳博志
以上正本證明與原本無異。
不得再抗告。
                                  書記官  陳嘉文
中    華    民    國    95    年    2     月    24    日


司法院資訊處製作；財團法人民間司法改革基金會備份。
